【裁判字號】    98,易,1531
【裁判日期】    981014
【裁判案由】    竊盜
【裁判全文】
臺灣臺中地方法院刑事判決              98年度易字第1531號
公  訴  人  臺灣臺中地方法院檢察署檢察官
被      告  甲○○
                    （另案於臺灣臺中監獄臺中分監執行）
上列被告因竊盜案件，經檢察官提起公訴（98年度偵字第9554號
），本院判決如下：
    主    文
甲○○犯竊盜罪，累犯，處有期徒刑肆月，如易科罰金，以新臺
幣壹仟元折算壹日。
    犯罪事實及理由
一、甲○○前因偽造有價證券、竊盜及施用毒品等案件，經分別
    判處有期徒刑3年2月、4年、3月及8 月確定，經減刑後定應
    執行刑有期徒刑7年6月確定，於民國97年5 月18日執行完畢
    。猶不知悔改，意圖為自己不法之所有，於98年3 月31日上
    午日出後之某時，在台中市○○○路40號的租處（甲○○與
    友人張宗榮承租2樓），趁居住在1樓之房東乙○○熟睡之際
    ，潛入該房間內（侵入住宅部分未據告訴），徒手竊取乙○
    ○所有置放於褲子口袋之黃色皮夾1 只（內有乙○○之國民
    身分證、健保卡、汽、機車駕駛執照、115-BW號行車執照及
    OU-7327號行車執照各1張、現金新臺幣9000元）。得手後，
    即將皮夾內之現金取走，皮夾（含證件）則藏放在2 樓租處
    房間內其行李箱之最底層。嗣乙○○於同日上午6 時許，發
    現皮包遭竊後，即報警處理。警方於同年4月3日15時40分許
    ，持搜索票在甲○○之上開房間執行搜索有關甲○○涉嫌毒
    品危害防制條例之證物時，當場在其所有之行李箱最下方之
    夾層搜獲內有張木川證件之上開皮夾1 只，經甲○○同意後
    ，扣得該皮夾1只（業已發還），而獲悉上情。
二、按現行刑事訴訟法為保障被告之反對詰問權，排除具有虛偽
    危險性之傳聞證據，以求實體真實之發見，於該法第159 條
    第1 項明定被告以外之人於審判外之言詞或書面陳述，除法
    律有規定者外，不得作為證據。而刑事訴訟法第159條之1至
    159條之4有傳聞法則之例外規定，且被告以外之人於審判外
    之陳述，雖不符前4 條之規定，而經當事人於審判程序同意
    作為證據，法院審酌該言詞陳述或書面陳述作成時之情況，
    認為適當者，亦得為證據；當事人、代理人或辯護人於法院
    調查證據時，知有第159條第1項不得為證據之情形，而未於
    言詞辯論終結前聲明異議者，視為有前項之同意，刑事訴訟
    法第159條之5定有明文。本件檢察官、被告並未就被告以外
    之人於審判外之言詞及書面陳述有所爭執，且迄於言詞辯論
    終結前，均未主張有刑事訴訟法第159條第1項不得為證據之
    情形，是應認已同意作為證據，且經本院審酌後，認無不適
    當之情形，應認均有證據能力，合先敘明。
三、訊據被告甲○○固坦承於上開時、地為警查獲內有乙○○證
    件之皮夾，惟矢口否認有何竊盜犯行，辯稱：該皮夾係伊於
    查獲當日上午11點多在租處樓下的小門拾獲，因當時乙○○
    不在，就先放在伊之房間內，想等乙○○回來再還他，在乙
    ○○回家之前警方就在伊之住處搜索而查獲云云。經查，上
    開皮夾係證人乙○○所有，內有身分證、駕照、行照等證件
    及現金9000元，證人乙○○於98年3 月30日脫掉褲子時，有
    摸口袋，皮夾還在，惟98年3月31日早上6時多經被告返還張
    宗榮積欠之借款及水電費共3000元時，要拿皮夾將錢放入時
    才發現口袋內之皮夾不見等情，業據證人乙○○於本院結證
    明確，復有贓物認領保管單在卷可稽。次查，上開皮夾係警
    員在被告租處房間之行李箱最下方夾層查獲一節，有現場查
    獲之照片、搜索扣押筆錄、扣押物品目錄表等在卷可稽，核
    與證人乙○○證述相符，復據被告供承不諱，則上開皮夾係
    放在極隱密處之事實，堪以認定。又查，證人乙○○於本院
    審理時到庭結證稱：98年3月31日早上6點多，被告站在伊的
    房間門口叫醒伊，並拿3000元給伊返還張宗榮積欠之借款及
    水電費，張宗榮約於2 周前向伊借款2000元，借款時說會馬
    上還，水電費則拖了近1 個月，伊發現皮夾不見時，有到住
    家附近找，但沒有找到等語。末查，警員搜獲上開皮夾，而
    在現場詢問皮夾為何人所有時，被告答稱是友人寄放，但不
    知友人之連絡方式，俟製作筆錄時，才改稱是當天11時左右
    ，在租處門口左側之空地撿到，因剛睡醒還暈暈的，才說皮
    夾是友人寄放之事實，有被告之警詢筆錄在卷可憑。綜上可
    知，被告應係刻意將皮夾放在極隱密處即其行李箱最下方之
    夾層，倘如被告所言，皮夾為其拾獲，並因乙○○不在家才
    先行放在自己的房間內，實無將皮夾放在上述隱密處之必要
    ，更無在警員查獲皮夾時表示係友人寄放之理，佐以被告交
    付乙○○3000元時即為乙○○發現內有現金9000元之皮夾失
    竊時，何況，被告可以等乙○○醒來之後再還錢，被告竟為
    了還錢，一大早站在乙○○之房門口叫醒仍在睡覺之乙○○
    ，顯與常情相悖，是被告所為之上開辯解，顯係事後卸責之
    詞，不足採信，本件事證明確，被告之犯行堪以認定。
四、核被告所為，係犯刑法第320條第1項之竊盜罪。被告前有犯
    罪事實及理由欄一所載之執行情形，有臺灣高等法院被告前
    案紀錄表在卷可稽，其於有期徒刑執行完畢後，5 年內故意
    再犯本件有期徒刑以上刑之罪，為累犯，應依法加重其刑。
    爰審酌被告前有偽造有價證券、竊盜及施用毒品之不法素行
    ，有上開前案紀錄表可憑，其利用地利之便，趁乙○○熟睡
    之際，竊取皮夾以償還欠款之犯罪動機、目的、手段、與被
    害人之關係、所生之危害及犯後仍否認犯行，飾詞圖卸等一
    切情狀，量處如主文所示之刑，並諭知易科罰金之折算標準
    。
五、依刑事訴訟法第299條第1項前段，刑法第320條第1項、第47
    條第1項、第41條第1項前段，刑法施行法第1條之1，判決如
    主文。
本案經檢察官吳婉萍到庭執行職務
中    華    民    國    98    年    10    月    14    日
                  刑事第九庭  法  官  林慧英
以上正本證明與原本無異。
如不服本判決應於收受判決後10日內向本院提出上訴書狀，並應
敘述具體理由；其未敘述上訴理由者，應於上訴期間屆滿後20日
內向本院補提理由書（均須按他造當事人之人數附繕本）「切勿
逕送上級法院」。
                              書記官  廖碩薇
中    華    民    國    98    年    10    月    14    日
附錄論罪科刑法條
刑法第320條第1項
意圖為自己或第三人不法之所有，而竊取他人之動產者，為竊盜
罪，處5年以下有期徒刑、拘役或5百元以下罰金。


司法院資訊處製作；財團法人民間司法改革基金會備份。
